bg-BG: Профил на изстрелване: Висок; Нисък; Нисък-среден; Среден; Среден-висок; Друг
el: Προφίλ τροχιάς εκτόξευσης: Υψηλό; Χαμηλό; Χαμηλό προς μεσαίο; Μεσαίο; Μεσαίο προς υψηλό; Άλλο
es: Perfil de lanzamiento: Alto; Bajo; Bajo-medio; Medio; Medio-alto; Otro
fi: Lentorata: Korkea; Matala; Matala-keski; Keski; Keski-korkea; Muu
hr-HR: Launch profil: Visoko; Niski; Nisko-srednji; Srednji; Srednje-visoki; Ostalo
lt-LT: Paleidimo profilis: Aukštas; Žemas; Žemesnis nei vidutinis; Vidutinis; Aukštesnis nei vidutinis; Kita
nl: Lanceerprofiel: Hoog; Laag; Laag/midden; Midden; Midden/hoog; Overig
ru: Профиль запуска: Высокий; Низкий; Ниже среднего; Средний; Выше среднего; Другое
ro-RO: Profil de lansare: Înalt; Scăzut; Scăzut-mediu; Mediu; Mediu-ridicat; Altele
en: Launch profile: High; Low; Low-mid; Mid; Mid-high; Other
zh-CN: 发射弹道: 高; 低; 中低; 中; 中高; 其他
cs: Odpalový profil: Vysoký; Nízký; Nižší střední; Střední; Vyšší střední; Jiné
sv: Uppskjutningsprofil: Hög; Låg; Låg till medel; Medel; Medel till hög; Övrigt
de: Launch-Profil: Hoch; Niedrig; Niedrig-mittel; Mittel; Mittel-hoch; Sonstige
pt-PT: Perfil de lançamento: Alto; Baixo; Baixo-médio; Médio; Médio-alto; Outro
nb: Utskytningsprofil: Høy; Lav; Lav-middels; Middels; Middels-høy; Annet
fr: Profil de lancement: Haut; Bas; Bas-moyen; Moyen; Moyen-haut; Autre
hu: Indítási profil: Magas; Alacsony; Alacsony-közepes; Közepes; Közepes-magas; Egyéb
pl: Profil startu: Wysoki; Niski; Nisko-średni; Średni; Średnio-wysoki; Inne
da: Skudprofil: Høj; Lav; Lav til mellem; Mellem; Mellem til høj; Andet
ja: Launchプロファイル: 高め; 低め; 中低め; 中くらい; 中高め; その他
it: Profilo di lancio: Alto; Basso; Medio-basso; Medio; Medio-alto; Altro
tr: Top çıkış profili: Yüksek; Düşük; Düşük-orta; Orta; Orta-yüksek; Diğer
zh-TW: 起飛彈道特性: 高; 低; 中低; 中; 中高; 其他
ko: 런치 프로필: 높음; 낮음; 중하; 중간; 중상; 기타
pt-BR: Perfil de lançamento: Alto; Baixo; Baixo-médio; Médio; Médio-alto; Outro
th: รูปแบบการปล่อยลูก: สูง; ต่ำ; ต่ำ-กลาง; กลาง; กลาง-สูง; อื่นๆ
sl-SI: Profil izmeta: Visoko; Nizek; Srednje nizek; Srednji; Srednje visok; Drugo
vi: Hồ sơ phóng: Cao; Thấp; Thấp đến trung bình; Trung bình; Trung bình đến cao; Khác
sk-SK: Profil odpalu: Vysoký; Nízky; Nižší stredný; Stredný; Vyšší stredný; Iné